臺灣高雄地方法院刑事判決　　　　　　100年度侵訴字第134號
公　訴　人　臺灣高雄地方法院檢察署檢察官
被　　　告　許展毓
指定辯護人　本院公設辯護人黃文德
上列被告因妨害性自主案件，經檢察官提起公訴（100 年度偵字
第13953 號），本院判決如下：
    主  文
許展毓對於未滿十四歲之女子為性交，共肆罪，各處有期徒刑參
年陸月。應執行有期徒刑柒年。
    事  實
一、許展毓於民國99年5 月間，經由當時之女友即代號0000-000
    000B號女子（真實姓名年籍詳卷，下稱B 女）介紹，認識代
    號0000-000000 號女子（民國○○年○○月生，真實姓名年
    籍詳卷，下稱A 女）及代號0000-000000C號女子（真實姓名
    年籍詳卷，下稱C 女）。其明知A 女為國小六年級學生，係
    未滿14歲之女子，性自主能力及判斷能力均尚未成熟，竟基
    於與未滿14歲之女子為性交之犯意，分別：(一)於99年6 月12
    日9 時30分許，A 女與C 女依約共同前往高雄市○○區○○
    街1 之3 號20樓許展毓租屋處（該處為分間出租之雅房），
    而於同日10時許，許展毓趁C  女獨自一人在陽台之際，經A
    女同意，先在房間內之床上，以手撫摸A 女之胸部、下體（
    以棉被覆蓋著）後，偕同A 女至該租屋處之共用廁所內，以
    其陰莖插入A 女陰道，而與A 女為性交行為1 次。(二)於99年
    6 月19日10時30分許、99年7 月3 日10時30分許及99年8 月
    6 日18時許，在上址租屋處，均經A 女同意，將其陰莖插入
    A 女陰道，與A 女為性交行為計3  次。嗣因A 女姑姑發現A
    女行為怪異，經詢問A 女而得知上情。
二、案經A 女及A 女之父即代號00000-000000A 號訴由高雄市政
    府警察局婦幼警察隊移送臺灣高雄地方法院檢察署檢察官偵
    查起訴。
    理  由
壹、證據能力部分：
    按被告以外之人於審判外之陳述雖不符刑事訴訟法第159 條
    之1 至之4 等4 條之規定，而經當事人於審判程序同意作為
    證據，法院審酌該言詞陳述或書面陳述作成時之情況，認為
    適當者，亦得為證據；當事人、代理人或辯護人於法院調查
    證據時，知有刑事訴訟法第159 條第1 項不得為證據之情形
    ，而未於言詞辯論終結前聲明異議者，視為有前項之同意，
    同法第159 條之5 定有明文。本判決所引用之證據資料（詳
    後引之證據），其中傳聞證據部分，縱無刑事訴訟法第159
    條之1 至第159 條之4 或其他規定之傳聞證據例外情形，亦
    因檢察官及被告、辯護人於本院審理程序時均未加爭執，且
    本院審酌證據作成之形式，均無瑕疵、與待證事實具有關聯
    性等情況，認為適當，且無不法取得之情形，應認得為證據
    ，揆諸前開說明，具有證據能力。
貳、實體部分：
一、訊據被告許展毓矢口否認前揭犯行，辯稱：我並未與A 女發
    生過性行為，於99年6 月12日A 女與C 女有一起到我租屋處
    來，但A 女是否於99年6 月19日、7 月3 日及8 月6 日，到
    我租屋處，我記不清楚了。又當時我與B 女為男女朋友關係
    ，A 女不是我的女朋友，且我認識A 女時，並不清楚A 女幾
    歲，她都是穿便服來云云。經查：
  (一)證人A 女於偵查時證稱：我是透過B 女而認識被告的，當時
    B 女是被告的女友，是於99年5 月間，B 女帶我及C 女去被
    告租屋處而認識的，當時我們只是聊天，在聊天過程中，有
    提到我的年紀，所以被告知道我就讀國小六年級、12歲。第
    1 次與被告發生性行為在99年6 月12日星期六，是被告之前
    打電話約我那天早上見面，我就找C 女一同前往該租屋處，
    原本我與C 女在看電視，被告躺在床上休息，後來C 女一個
    人走去陽台，我也跟著躺到被告床上休息，被告就幫我蓋棉
    被，約10點被告開始摸我的胸部，並把我的褲子拉鏈拉開，
    手伸進去摸我的下體，再把我拉起來，帶我進去廁所，在廁
    所內，被告要我全部衣服脫掉，我照做，被告也脫光衣服，
    叫我坐在浴缸上，被告將生殖器插入我的陰道抽動直至射精
    。我們從廁所出來後，看到C 女在陽台上哭，但她不說為什
    麼哭。第2 次是於99年6 月19日（星期六）10時30分許，我
    單獨去被告租屋處，被告叫我先將衣服脫掉，躺在床上，被
    告也脫掉衣服，後來我們就在床上發生性行為，他將生殖器
    插入我的陰道抽動直至射精。第3 次於99年7 月3 日（星期
    六）10時30分許，也是我一個人去被告租屋處，被告叫我先
    將衣服脫掉，躺在床上，被告也脫掉自己的衣服，後來我們
    就在床上發生性行為，他將生殖器插入我的陰道抽動直至射
    精。第4 次在99年8 月6 日星期五，C 女陪我到○○火車站
    後，就我自己一個人去被告的租屋處，當天是與被告約下午
    6 時見面，被告叫我先將衣服脫掉，躺在床上，被告也脫掉
    自己的衣服，後來我們就在床上發生性行為，他將生殖器插
    入我的陰道抽動直至射精。與被告發生4 次性行為，被告要
    求時，我都沒有拒絕，我是自願的，而我與被告發生性行為
    後，我有告訴C 女這件事；另我也有告訴B 女，我與被告發
    生性行為，B 女知道後就一直哭，我還有寫信到少年觀護所
    給B 女，向她道歉。後來我姑姑發現我行為不正常，問我是
    否有交男朋友，我才把這一段說出來（偵卷第9 至11頁）等
    語。衡以當時A 女年僅12、13歲、學生之單純經歷，均能詳
    細靡遺而為陳述整個親密、性交過程，並與審理時證述（審
    卷第14至28頁）、及A 女手寫扎記（詳證物袋）所記載2 人
    認識及發生性行為經過等情節相符，足認A 女係本於親身經
    歷該等事實之可信度甚高。又被告陳稱：我認識A 女約7 、
    8 個月，是朋友關係，沒有仇隙、財物及其他糾紛（警卷第
    4 頁）等語，是被告與A  女係朋友關係，從未交惡過，且A
    女本不欲將與被告發生性行為之事，告知長輩，而係因其姑
    姑查覺A 女行為怪異，經詢問始說出前情；是以A 女之年紀
    及心慮，應無所謂故意設詞誣陷被告之理。從而，足認A 女
    指訴與被告發生前述4 次性行為，且被告明知其當時為國小
    六年級學生、未滿14歲等情事，應非子虛。
  (二)又查，證人B 女於偵查時證稱：被告是我前男友，A 女是我
    小一屆學妹、C 女是我同學。我於99年5 月間某日帶同A 女
    、C 女一起到被告的租屋處聊天，在聊天時有談到A 女是國
    小六年級學生，所以被告知道A 女的年齡。又我知道被告與
    A 女有發生性行為，是C 女於99年7 月間跟我說的，後來我
    有問A 女是不是有跟我男友即被告發生性行為，A 女回答對
    ，A 女還寫信到少年觀護所向我道歉，A 女說至少與被告發
    生2 、3 次性行為，並說是自願與被告發生性關係，A 女說
    她喜歡被告。我不清楚他們發生性行為的時間，我只知道地
    點都在被告的租屋處（偵卷第20、21頁）等語。且證人C 女
    於偵查時證稱：B 女是我同學，A 女是小我一屆的學妹，被
    告是B 女的男友，我與A 女是於99年5 月間透過B 女而認識
    被告。第1 次於99年5 月間某日，B 女帶我及A 女一起去被
    告的租屋處，那次沒有發生什麼事，被告當時與我們聊天時
    ，就知道我國一，A 女是小六，都未滿14歲，所以被告知道
    A 女年齡、就讀學校，因為聊天時有說到。第2 次，是於99
    年6 月12日上午9 時多許，只有我與A 女去被告的租屋處，
    該處是套房，房間與客廳在同一個空間內，原先我與A 女在
    看電視，被告則在床上休息，後來我走到陽台在外面看風景
    ，A 女也躺到床上跟被告一起休息，這時我有看到被告在摸
    A 女的肚子，然後一直往上摸到胸部，他們當時有蓋棉被。
    看到被告在摸A 女，我就哭了，我當時覺得沒有安全感，後
    來我就沒有繼續看房間裡面他們發生什麼事。又於99年8 月
    6 日星期五傍晚，A 女要我陪她去○○火車站，A 女告訴我
    要去被告租屋處，我叫她不要去，後來A 女還是自己一個人
    去被告家。A 女有告訴我，我與她同去的那一次，她與被告
    在廁所裡面發生性行為，也告訴我，被告在床上有撫摸她的
    胸部、下體，後來帶著A 女去廁所，二人就發生性行為，但
    A 女沒有說與被告發生幾次性行為。A 女告訴我她喜歡被告
    ，有跟被告以男女朋友關係交往（偵卷第16至18頁）等語。
  (三)準上而論，依C 女前開證詞，於99年6 月12日10時許（即第
    1 次），在上址租屋處，被告趁C 女在陽台之際，確在床上
    有以手撫摸A 女胸部等行為，核與A 女所述親蜜過程相符，
    足認A 女指訴與被告有發生性行為乙節，應為真實；且於99
    年5 月間，被告與A 女及C 女第1 次見面，於聊天過程中，
    被告已明確得知A 女當時係國小六年級學生、未滿14歲，是
    被告辯稱：我不知道A 女未滿14歲云云，應屬事後避重就輕
    之詞，不足採信。又參酌，A 女曾向C 女透露與被告發生性
    行為之事，且於B 女質問時，向B 女承認有與其男友即被告
    發生過性行為，並於事後寫信向B 女道歉；是苟如被告所言
    ，A 女係因愛生恨，而為設詞陷害，則以A 女之年紀及心慮
    程度，何能於與被告認識過程中，即向C 女及當時為被告女
    友之B 女，告知其與被告發生性行為之情事，而預先佈陣，
    待於無法獲得被告之愛情時，以此為陷害被告之手段？從而
    ，就上述相關事證觀之，以一個年僅12、13歲的國小學生，
    應無法如此慎密精心佈置該等前後連貫證據，亦無所謂設計
    誣陷被告之跡象，故足認A 女指訴與被告發生4 次性行為，
    應非虛構。
  (四)被告辯稱：我的左腿並沒有特別的疤痕，是A 女的指訴不可
    採云云。查，證人A 女於審理時證述：我親眼看到被告左小
    腿有受傷之疤痕，是小疤痕，被告有告訴我，是他之前出車
    禍，左小腿受傷所致的（審卷第17頁）等語；經本院當庭請
    被告捲起雙腳之褲管及脫去左腳鞋襪，勘驗結果：「被告之
    左腿膝蓋及左腳踝均有疤痕，右腳膝蓋亦有擦傷，其左小腿
    後方有疑似疤痕但不明顯」，有勘驗筆錄及照片1 份（審卷
    第29頁、第39至43頁）可按。又依證人C 女於偵查時證稱：
    我知道被告的左小腿上有一條疤痕（偵卷第18頁）等語，核
    與A 女所述相符，且A 女係於99年5 、6 月間見被告有此疤
    痕，迄今已經過1 年5 月之久，該疤痕經此期間，亦可能因
    傷癒而恢復、或不明顯。從而，尚不得以此遽為被告有利之
    認定，附此說明。
  (五)綜上所述，被告於99年6 月12日10時許，在上址租屋處之共
    用廁所內、及於99年6 月19日10時30分許、99年7 月3 日10
    時30分許及99年8 月6 日18時許，在上址租屋處，均以其性
    器插入A 女性器官，而與未滿14歲之女子發生計4 次性行為
    ，應堪認定。本件事證明確，被告上開對於未滿14歲之女子
    為性交行為犯行，均堪認定，應依法論科。
二、查，A 女為87年1 月生，此有卷內A 女年籍資料可憑，於本
    件案發時即99年6 月間至99年8 月間，為未滿14歲之人。核
    被告所為，係犯刑法第227 條第1 項之對於未滿14歲之女子
    為性交罪。其所為上開4 次與未滿14歲女子為性交行為，並
    非於同一時、地與A 女合意為多次性交行為，無從包括評價
    而論以一罪，是該4 次行為犯意各別、行為互殊，應予分論
    併罰。至本件被告係79年12月生，於行為時並非成年人，且
    所犯上開之罪，已特別規定以被害人年齡未滿14歲者為其處
    罰之要件，自無再適用兒童及少年福利法第70條第1 項前段
    規定加重其刑之必要，附此敘明。爰審酌被告明知A 女為未
    滿14歲之女子，思慮未臻成熟，對性關係判斷能力不佳，未
    能控制自己性慾，竟仍與之為多次性交行為，實有不該，犯
    後矯言卸責，態度非佳，暨被告之素行（前因公共危險案件
    ，經判處有期徒刑6 月、緩刑2 年，於緩刑期內再犯本案）
    、智識程度、犯罪之動機、目的、手段等一切情狀，分別量
    處如主文所示之刑，並定其應執行刑，以資懲儆。
據上論斷，應依刑事訴訟法第299 條第1 項前段，刑法第227 條
第1 項、第51條第1項第5 款，判決如主文。
本案經檢察官陳登燦到庭執行職務。
中    華    民    國    100    年    11   月    29    日
                  刑事第十六庭  審判長法  官  施柏宏
                                      法  官  陳美芳
                                      法  官  洪榮家
以上正本證明與原本無異。
如不服本判決應於收受送達後10日內向本院提出上訴書狀，並應
敘述具體理由；如未敘述上訴理由者，應於上訴期間屆滿後20日
內向本院補提理由書（均須按他造當事人之人數附繕本）「切勿
逕送上級法院」。
中    華    民    國    100    年    11   月    29    日
                                      書記官  陳鈺甯
附錄本案論罪科刑法條：
刑法第227條
對於未滿十四歲之男女為性交者，處3 年以上10年以下有期徒刑
。
對於未滿十四歲之男女為猥褻之行為者，處6 月以上5 年以下有
期徒刑。
對於十四歲以上未滿十六歲之男女為性交者，處7 年以下有期徒
刑。
對於十四歲以上未滿十六歲之男女為猥褻之行為者，處3 年以下
有期徒刑。
第1 項、第3 項之未遂犯罰之。